ACORDAO-COMPLETO-2354622

ACÓRDÃO DE RELAÇÃO

ACÓRDÃO DE RELAÇÃO 1450/2019 ATA 23/2019 - PLENÁRIO

Acórdão 1450/2019-TCU-Plenário
VISTOS e relacionados estes autos de representação, apresentada pela empresa Aeronet Tecnologia e Representações Ltda., acerca de possíveis irregularidades no Pregão Eletrônico 21/2017, levado a efeito, pelo então MDIC, com vistas à contratação de empresa especializada na execução de serviços de manutenção predial preventiva, preditiva e corretiva das instalações físicas prediais, dos sistemas elétricos, hidro-sanitários, instalações/remanejamentos nos referidos sistemas, e ainda manutenção, instalação, conservação e recuperação de piso, revestimento, parede, teto, forro, pintura, telha, impermeabilização e demais serviços de adequação física das instalações civis, elétricas e hidro-sanitárias, através do fornecimento de mão de obra, peças e serviços nos edifícios sob a guarda ou uso daquele órgão, em que ora se aprecia monitoramento quanto ao cumprimento de determinação constante do item 9.3 do Acórdão 449/2019-TCU-Plenário, anteriormente proferido sobre o feito,
Considerando que, ao apreciar o mérito do feito em destaque via Acórdão 449/2019-TCU-Plenário (peças 19 a 21) , este Tribunal, por intermédio do item 9.3 daquela deliberação (fl. 1, peça 19) , recomendou ao Ministério da Economia (sucessor do extinto MDIC) que os estudos técnicos que precedessem as futuras contratações de manutenção predial também compreendessem a observância de outros modelos de contratação de idêntico objeto, a exemplo daquele previsto no edital 16/2014 do TCU, de modo a avaliar, em especial e entre outros, os seguintes pontos: (9.3.1) razoabilidade e possibilidade de definir maior nível de detalhamento às especificações de materiais; (9.3.2) previsão de formas de remuneração ou compensação por serviços prestados em horário extraordinário, especialmente para os profissionais residentes; (9.3.3) levantamento criterioso de materiais e equipamentos necessários à manutenção anual dos seus sistemas, de modo a reduzir riscos de sua insuficiência e de exaurimento precoce da margem de 10% para peças não previstas; (9.3.4) conveniência quanto à inclusão do sistema de ar-condicionado na contratação de manutenção predial, assim como a devida sincronia de vigência contratual com o fornecimento de peças para tal sistema, dado o risco potencial de exaurimento, no contrato de manutenção predial, da ordem de 10% para peças não previstas, em decorrência da não efetivação da contratação específica do sistema em questão;
Considerando o registro da Selog (fls. 2, peça 32) a respeito do informe do Ministério da Economia de que, devido às falhas apontadas no Contrato 01/2018, resultante do Pregão Eletrônico 21/2017, o extinto MDIC realizou o Pregão Eletrônico 18/2018 para substituição daquele instrumento, acrescendo que o novo procedimento licitatório foi formalizado nos termos da IN 5/2017 do Ministério do Planejamento, Desenvolvimento e Gestão, com inclusão de Documento de Demanda, Estudo Técnico Preliminar, Mapa de Risco e Termo de Referência, bem como que, em consonância com as recomendações deste Tribunal, referidos documentos contaram com levantamento criterioso de materiais e equipamentos necessários, com exaustivo nível de detalhamento e especificações, e a inclusão de materiais do sistema de ar-condicionado (peça 27) ;
Considerando, então, as avaliações da Selog de que: (a) em função de o Termo de Referência do novo procedimento licitatório (fls. 173/210 e 218/272, peça 29) apresentar detalhamento nas especificações de materiais e o levantamento de materiais e equipamentos necessários à manutenção anual dos seus sistemas, mostram-se atendidas as recomendações constantes dos subitens 9.3.1 e 9.3.3 (fls. 2/3, peça 32) ; (b) verifica-se, igualmente, o atendimento da recomendação do subitem 9.3.4, com a inclusão do sistema de ar-condicionado na contratação da manutenção predial (fls. 228, 243 e 248, peça 29, e fls. 3, peça 32) ; (c) no que tange à remuneração de serviços prestados em horário extraordinário, além de o Termo de Referência, em seus itens 7.2.3.1 a 7.2.3.3, prever o quantitativo técnico necessário para a manutenção permanente, corretiva e preventiva, às expensas da contratada, inclusive nos sábados, domingos e feriados (fls. 255, peça 29) , o Termo de Conciliação Judicial do Trabalho inserido como Anexo VI ao edital estabelece regras a respeito da prestação laboral e da contraprestação pecuniária (fls. 366/370, peça 29) , constatando-se, então, o atendimento da recomendação constante do subitem 9.3.2 (fls. 3, peça 32) ;
ACORDAM os Ministros do Tribunal de Contas da União, reunidos em Sessão de Plenário, por unanimidade, em:
a) considerar implementadas as recomendações constantes do item 9.3, e desdobramentos, do Acórdão 449/2019-TCU-Plenário, nos termos do item 32.5.1 dos Padrões de Monitoramento, aprovados pela Portaria Segecex 27/2009;
b) encaminhar cópia deste Acórdão à Representante e ao Ministério da Economia (explicitando tratar-se de referente ao processo 03100.000085/2019-12) ; 
c) autorizar o arquivamento destes autos, nos termos do inc. V do art. 169 do Regimento Interno.
1. Processo TC-Processo 000.230/2018-9 (REPRESENTAÇÃO) 
	1.1. Representante: Aeronet Tecnologia e Representações Ltda., CNPJ 38.064.549/0001-12.
	1.2. Órgão/Entidade: Ministério da Indústria, Comércio Exterior e Serviços - MDIC (extinto) , atual Ministério da Economia.
	1.3. Relator: Ministro-Substituto Augusto Sherman Cavalcanti.
	1.4. Representante do Ministério Público: não atuou.
	1.5. Unidade Técnica: Selog.
	1.6. Representação legal: não há.

Ministério da Indústria, Comércio Exterior e Serviços - MDIC (extinto), atual Ministério da Economia.

AUGUSTO SHERMAN

não há.

Não atuou.

REPRESENTAÇÃO (REPR)